【裁判字號】    94,勞小上,3
【裁判日期】    950106
【裁判案由】    給付薪資
【裁判全文】
臺灣桃園地方法院民事裁定             94年度勞小上字第3號
上  訴  人  甲○○
被上訴人    乙○○○○○○○
法定代理人  林國儀
上列當事人間給付薪資事件，上訴人對於民國94年5 月26日本院
桃園簡易庭94年度桃勞小字第2 號第一審小額民事判決提起上訴
，本院裁定如下：
    主  文
上訴駁回。
第二審訴訟費用新台幣壹仟伍佰元由上訴人負擔。
    理  由
一、上訴意旨略以：原審所為不利於上訴人之判決，無非係以：
    上訴人與被上訴人之部分合夥人雖於民國92年10月26日開會
    討論關於合夥事務如何進行等事宜，然該次會議記錄內容並
    無全體合夥人出席，而遍觀該次會議記錄內容並無全體合夥
    人之簽字同意，上訴人對此未能舉證以實其說，則該次會議
    所討論之內容及達成之共識，並不會使兩造間因而成立僱傭
    關係等語為由，惟查：
  (一)92年10月26日之會議紀錄即為決議內容並經全體合夥人簽名
    決議之事宜，此乃不爭之事實，有92年10月26日股東會議紀
    錄可證。又該次會議未經全體合夥人出席，尚欠卓賴富子出
    席一事，此點上訴人亦於庭上述明，係被上訴人於開會時當
    眾表示卓賴富子夫妻因故無法出席，故全權委託林國儀處理
    且由林國儀代簽卓遵壽（即卓賴富子之配偶）為出席人員，
    且日後會議均由卓遵壽代表出席，反觀林國儀如未經授權，
    何以簽卓遵壽為出席人員，是否涉及偽造文書？是以原審判
    決顯有不當。
  (二)原審判決理由另謂「上訴人於該次會議中有代表訴外人劉新
    深出席及投票表決之資格一節，迄至本件言詞辯論終結為止
    仍未能提出相關證據資料供本院審酌」一節，上訴人於原審
    已述明於91年1 月即受委任有權領取球場股利及經營球場合
    夥人應有之權益等事宜，並交付授權書予被上訴人領取股利
    ，反觀如未經授權，豈可能於92年10月26日參加合夥人會議
    卻未有任何合夥人反對，又於92年11月1 日就職後，多次參
    與會議及提出建言？且經上訴人搜尋，終於找出該授權書影
    本，核諸前開說明，原判決認事用法顯屬違法。
  (三)上訴人於93年4 月7 日18時32分許，自00-0000000撥電話予
    被上訴人00-0000000，口頭向其請辭並請其將未給付之薪資
    清償，經被上訴人口頭表示同意惟因週轉金不足為由，俟日
    後寬鬆再給付。此點懇請本院向中華電信公司調閱通聯紀錄
    即可明瞭。又被上訴人亦於台灣桃園地方法院檢察署以93年
    度偵字第8240號答辯狀第3 點第8 節所載「係上訴人在球場
    內根本無所貢獻，故就此加以扣除」，由此可證上訴人於球
    場工作係屬事實，按民法第197 條之規定，無法律上之原因
    而受利益，致他人受損害者，應返還其利益。雖有法律上之
    原因，而其後已不存在者亦同。綜觀上述，被上訴人承諾應
    給付積欠上訴人之薪資，屢經催討均遭藉故推諉，復經訴訟
    又虛言矯飾，如此壓榨勞工，顯不足採，爰提起本件上訴，
    求為判決：原判決廢棄，被上訴人應給付上訴人新台幣51,
    470 元及自起訴狀繕本送達翌日起至清償日止，按年利率5
    ％計算之利息等語，另提出92年10月26日及同年12月8 日股
    東會議記錄、劉新深出具之授權書影本（按經本院核閱，授
    權書上並無劉新深之簽名、蓋章）各1 份等為證。
二、按對於小額程序之第一審裁判之上訴或抗告，非以其違背法
    令為理由，不得為之，民事訴訟法第436 條之24第2 項定有
    明文。而所謂違背法令，依同法第436 條之32第2 項準用同
    法第468 條、第469 條第1 款至第5 款，係指判決不適用法
    規或適用不當者，以及(一)判決法院之組織不合法，(二)依法律
    或裁判應迴避之法官參與裁判者，(三)法院於權限之有無辨別
    不當或違背專屬管轄之規定者，(四)當事人於訴訟未經合法代
    理者，(五)違背言詞辯論公開之規定者而言。而小額程序之上
    訴狀內應記載上訴理由，表明下列二款事項：即(一)原判決所
    違背之法令及其具體內容。(二)依訴訟資料可認為原判決有違
    背法令之具體事實。即上訴人應於上訴狀或理由書內應有具
    體之指摘，並揭示該法規之條項或內容，若係成文法以外之
    法則，應揭示該法則之旨趣，倘為司法院之解釋或最高法院
    之判例，則應揭示該判解之字號或其內容，上訴狀或理由書
    如未依此項方法表明者，即難認為已對原判決違背法令有具
    體之指摘，其上訴自難認為合法，故如僅就原審取捨證據任
    加指摘，並未具體指出原判決違背何等法規，其上訴即難認
    為合法，最高法院71年度台上字第314 號判例意旨可資參見
    。
三、查本件上訴人係對於小額訴訟之第一審判決提起上訴，核其
    上訴理由狀所載，仍一再指陳：92年10月26日之合夥人會議
    係經全體合夥人出席及簽名，其決議合法有效，且被上訴人
    曾口頭同意支付上訴人薪資等語，核其意旨均係指陳原審法
    院調查、取捨證據及認定事實之方法有誤，且多為原審判決
    時之攻擊防禦方法，並未具體指出原審判決有如何違背法令
    情事，更未指明原審判決所違反之法令條項或其內容以及依
    訴訟資料有何判決違背法令之具體事實，核諸前開說明，自
    不得謂已合法表明上訴理由，是以本件上訴顯難認為合法，
    應予駁回。
四、末按，法院為訴訟費用之裁判時，應確定其費用額，民事訴
    訟法第436 條之32第1 項準用第436 條之19第1 項定有明文
    。經查，本件上訴人應負擔之第二審訴訟費用確定為新台幣
    1,500 元，爰裁定如主文第二項所示。
五、依民事訴訟法第436 條之32第1 項、第2 項、第436 條之19
    第1 項、第444 條第1項 前段、第95條、第78條，裁定如主
    文。
中    華    民    國    95    年    1     月    6     日
                    勞工法庭  審判長法  官  潘進柳
                                    法  官  張益銘
                                    法  官  周玉
以上正本係照原本作成
不得抗告
中    華    民    國    95    年    1     月    6     日
                                    書記官  劉致芬


司法院資訊處製作；財團法人民間司法改革基金會備份。
